臺灣宜蘭地方法院民事小額判決
110年度羅小字第396號
原      告  旺旺友聯產物保險股份有限公司

法定代理人  劉自明  
訴訟代理人  鍾易軒、朱文瑞

被      告  許錫裕  
上列當事人間請求侵權行為損害賠償事件，本院於民國110年12
月17日言詞辯論終結，判決如下：
    主      文
被告應給付原告新臺幣貳萬貳仟零肆元，及自民國110年8月24日
起至清償日止，按週年利率百分之5計算之利息。
原告其餘之訴駁回。
訴訟費用新臺幣壹仟元，其中新臺幣伍佰元由被告負擔，餘由原
告負擔。
本判決第一項得假執行。
    事實及理由
壹、程序事項：
    本件被告經合法通知，未於言詞辯論期日到場，核無民事訴
    訟法第386條所列各款情形，爰依原告之聲請，由其一造辯
    論而為判決。
貳、實體事項：
一、原告主張：被告於民國110年1月25日7時25分許，駕駛車牌
    號碼00-0000號自小客車（下稱系爭肇事車輛），在宜蘭縣○
    ○鄉○○路0段000號前，因倒車不慎而碰撞由原告所承保、訴
    外人陳雅燕所駕駛其所有牌號碼ASH-5570號自小客車（下稱
    系爭車輛），致系爭車輛因而受損，修復費用共計新臺幣（
    下同）44,054元（工資：3,400元、烤漆6,124元及零件34,5
    30元），而原告已依保險契約賠付上述金額，依保險法第53
    條第1項規定取得代位權。為此，爰依民法第184條第1項前
    段、第191條之2及保險法第53條之規定，提起本件訴訟請求
    等語。並聲明：被告應給付原告44,054元，及自起訴狀繕本
    送達翌日起至清償日止，按週年利率5％計算之利息。
二、被告經合法通知，未於言詞辯論期日到場爭執，亦未提出書
    狀作何聲明或陳述。
三、本院之判斷：
  ㈠原告主張之上開事實，業據其提出道路交通事故當事人登記
    聯單、道路交通事故現場圖、行車執照、元智汽車股份有限
    公司開立之估價單、電子發票、汽車險理賠計算書，賠償給
    付同意書等件為證（見本院卷第4頁至第12頁），且有宜蘭
    縣政府警察局三星分局110年8月4日警羅交字第1100008881
    號函暨所附道路交通事故當事人登記聯單、道路交通事故現
    場圖、道路交通事故當事人酒精測定紀錄表、A3類道路交通
    事故調查紀錄表、公路監理電子閘門之車籍資料及違規資料
    、道路交通事故照片黏貼紀錄表等（見本院卷第15頁至第26
    頁）核閱無訛。又被告對於原告主張之事實，既未於言詞辯
    論期日到場爭執，復未提出書狀答辯以供本院斟酌，依民事
    訴訟法第280條第3項準用同條第1項規定，應視同自認，自
    堪認原告主張之事實為真實。
  ㈡按因故意或過失，不法侵害他人之權利者，負損害賠償責任
    ；汽車、機車或其他非依軌道行駛之動力車輛，在使用中加
    損害於他人者，駕駛人應賠償因此所生之損害，民法第184
    條第1 項前段、第191條之2前段分別定有明文。又被保險人
    因保險人應負保險責任之損失發生，而對於第三人有損失賠
    償請求權者，保險人得於給付賠償金額後代位行使被保險人
    對第三人之請求權，但其所請求之數額，以不逾賠償金額為
    限，保險法第53條第1項亦有明定。次按物被毀損時，被害
    人除得依民法第196條請求賠償外，並不排除民法第213條至
    第215條之適用。依民法第196條請求賠償物被毀損所減少之
    價額，得以修復費用為估定之標準，但以必要者為限（例如
    ：修理材料以新品換舊品，應予折舊）。被害人如能證明其
    物因毀損所減少之價額，超過必要之修復費用時，就其差額
    ，仍得請求賠償，此有最高法院77年度第9次民事庭會議決
    議可資參照。
  ㈢查原告主張系爭車輛受損之修復費用為44,054元，依系爭車
    輛之估價單所載修復項目，核與卷附車損照片中系爭車輛遭
    撞擊之受損部位相符，堪認上開修復項目所需之費用，均屬
    本件事故之必要修復費用無訛。被告因倒車不慎致與原告所
    承保、陳雅燕所有之系爭車輛發生碰撞，系爭車輛因而受有
    損害，復難認被告對於防止損害之發生已盡相當之注意，且
    被告之過失行為與系爭車輛之車損結果，亦有相當因果關係
    ，是依民法第184條第1項前段及第191條之2規定，被告自應
    就本件事故負損害賠償責任。而告承保系爭車輛並已依保險
    契約給付賠償金，則其代位請求被告給付，即屬有據。
  ㈣次查，據原告所提估價單及統一發票，系爭車輛之修復費用
    為44,054元（含工資：3,400元、烤漆：6,124元、零件：34
    ,530元）。然以新零件更換舊零件之零件折舊部分非屬必要
    費用，應予扣除。而系爭車輛係於2018年（107年）11月出
    廠使用，有行照影本在卷可稽，依行政院所頒固定資產耐用
    年數表及固定資產折舊率表規定，小客車耐用年數為5年，
    依定率遞減法每年應折舊1000分之369，且其最後一年之折
    舊額，加歷年折舊累計額，其總和不得超過該資產成本原額
    之10分之9。復參酌營利事業所得稅查核準則第95條第6項規
    定：「固定資產提列折舊採用平均法、定率遞減法或年數合
    計法者，以1年為計算單位，其使用期間未滿1年者，按實際
    使用之月數相當於全年之比例計算之，不滿1月者，以月計
    。」又按固定資產耐用年數屆滿仍繼續使用者，得就殘值繼
    續提列折舊，所得稅法第54條第3項定有明文。查系爭車輛
    出廠日為107年11月，則至發生本件事故之日即110年1月25
    日為止，系爭車輛已實際使用2年3月，故原告就更換零件部
    分，所得請求被告賠償之範圍，扣除如附表計算書所示之折
    舊值後，應以12,480元為限，加上其餘非屬零件之工資3,40
    0元及烤漆6,124元，系爭車輛必要回復原狀費用應於22,004
    元【計算式：12,480＋3,400+6,124＝22,004元】範圍內為有
    理由，原告逾此部分之請求，則非有據，不應准許。
四、末按給付無確定期限者，債務人於債權人得請求給付時，經
    其催告而未為給付，自受催告時起，負遲延責任。其經債權
    人起訴而送達訴狀，與催告有同一之效力；又遲延之債務，
    以支付金錢為標的者，債權人得請求依法定利率計算之遲延
    利息；應付利息之債務，其利率未經約定，亦無法律可據者
    ，週年利率為5％，民法第229條第2項、第233條第1項前段及
    第203條，分別定有明文。被告經原告起訴請求賠償上開損
    害而未為給付，原告自得依上開規定，請求被告加付遲延利
    息。從而，原告請求被告給付自起訴狀繕本送達被告之翌日
    即110年8月24日（本件於110年8月13日寄存送達，見本院卷
    第30頁送達證書）起至清償日止，按週年利率5％計算之利息
    ，為有理由。
五、綜上所述，原告依保險法第53條、民法第184條第1項、第19
    1條之2之法律關係，請求被告給付22,004元，及自110年8月
    24日起至清償日止，按週年利率5％計算之利息，為有理由，
    應予准許；逾此範圍之請求，為無理由，應予駁回。
六、本件就原告勝訴部分，係就民事訴訟法第436之8條第1項訴
    訟適用小額訴訟程序為被告敗訴之判決，依民事訴訟法第43
    6之20條規定，應依職權宣告假執行。
七、訴訟費用負擔之依據：民事訴訟法第79條，並依職權確定訴
    訟費用額為1,000元（第一審裁判費），其中500元應由被告
    負擔，餘由原告負擔。
中　　華　　民　　國   111    年     1    月    14    日
                  羅東簡易庭  法  官  黃淑芳
以上正本係照原本作成。
對於本件判決如有不服，應於收受送達後20日內向本院提出上訴
書狀，上訴於本院合議庭，並按他造當事人之人數附具繕本。
當事人之上訴，非以判決違背法令為理由不得為之，上訴狀應記
載上訴理由，表明下列各款事項：
(一)原判決所違背之法令及其具體內容。
(二)依訴訟資料可認為原判決有違背法令之具體事實。
如委任律師提起上訴者，應一併繳納上訴審裁判費。
中　　華　　民　　國　　111 　年　　1 　　月　　14　　日
                              書記官　廖文瑜
　　　　　　　　　
附表
-----

折舊時間           金額（單位：新臺幣，元以下四捨五入）
第1年折舊值        34,530×0.369=12,742元。
第1年折舊後價值    34,530-12,742=21,788元。
第2年折舊值        21,788×0.369=8,040元。
第2年折舊後價值    21,788-8,040=13,748元。
第3年折舊值        13,748×0.369×(3/12)=1,268元。
第3年折舊後價值    13,748-1,268=12,480元。